# 关于对金融工具的减值中的特殊情形

提问人：田键泯 时间：2019-08-27 14:28:56
@chenyiwei，陈老师好，在学习金融工具的减值中有几点想请教下您：
1 、应收款项、租赁应收款和合同资产没有选择权：始终按照整个存续期内预期信用损失的金额计量其损失准备，我是否可以理解为，之所以对债务人的信用风险评估直接以整个存续期考虑是基于谨慎的考虑？还是更多的有别的理由？
2 、有一段话，包含重大融资成分的应收款项，合同资产和租赁准则规范的租赁应收款，应当始终按照整个存续期内预期信用损失的金额计量其损失准备（可分别对应收款项、合同资产和应收租赁做出不同的会计政策选择）其中的：可分别对应收款项、合同资产和应收租赁做出不同的会计政策选择，这句话是什么意思？不太明白这段话与不含重大融资成分的区别的什么？
望指导，谢谢老师！

回答人：chenyiwei
1 、谨慎性不是主要的考虑因素，主要考虑因素是简化会计处理。因为迁徙模型或者其他简化的模型确实比三阶段法要简单。
2 、这些资产本身并不是必须 “始终按照整个存续期内预期信用损失的金额计量其损失准备”的，也可以选择采用最规范的三阶段法，即对其中的每一类资产，都可以分别选择三阶段法或简化的整个存续期法。并且对不同类别的资产可以分别作出不同的选择。